【裁判字號】    98,訴,1780
【裁判日期】    981030
【裁判案由】    偽造文書等
【裁判全文】
臺灣臺中地方法院刑事判決              98年度訴字第1780號
公  訴  人  臺灣臺中地方法院檢察署檢察官
被      告  乙○○
                    （后里鄉戶政事務所）
選任辯護人  鞠金蕾律師
上列被告因偽造文書等案件，經檢察官提起公訴（九十七年度偵
字第九０一一號），本院合議庭裁定改依簡式審判程序審理後，
判決如下：
    主    文
乙○○犯詐欺取財罪，處有期徒刑捌月。又犯行使偽造私文書罪
，處有期徒刑柒月；偽造「黃存明」之印章壹枚、偽造遠東銀行
個人小額貸款契約書壹份上之偽造「黃存明」署押柒枚、偽造撥
款暨扣款委託書壹紙上之偽造「黃存明」署押貳枚及印文壹枚、
偽造授權書壹紙上之偽造「黃存明」署押貳枚，均沒收。又犯行
使偽造私文書罪，處有期徒刑伍月。應執行有期徒刑壹年肆月。
緩刑貳年。偽造「黃存明」之印章壹枚、偽造遠東銀行個人小額
貸款契約書壹份上之偽造「黃存明」署押柒枚、偽造撥款暨扣款
委託書壹紙上之偽造「黃存明」署押貳枚及印文壹枚、偽造授權
書壹紙上之偽造「黃存明」署押貳枚，均沒收。
    犯罪事實及理由
一、本院認定之犯罪事實、證據及應適用之法條，除起訴書中犯
    罪事實欄一第二行內關於「朝復路」之記載，應更正為「朝
    富路」之記載；又關於「自行偽刻黃存明之印章」之記載，
    應更正為「於不詳時、地，先行利用不知情之刻印店人員偽
    刻黃存明之印章一枚，再持」之記載；又關於「在遠東銀行
    個人小額貸款契約書上…之印章」之記載，應更正為「在遠
    東銀行個人小額貸款契約書一份上接續偽簽黃存明之署押七
    枚，並在撥款暨扣款委託書一紙上接續偽簽黃存明之署押二
    枚及偽造黃存明之印文一枚，且在授權書一紙上接續偽簽黃
    存明之署押二枚，而偽造該等個人小額貸款契約書等私文書
    ，繼而同時持向遠東銀行人員以行使該等私文書」之記載；
    另關於「授信審核之正確性」之記載後，應補充「及黃存明
    本人」之記載；另關於「辦理儲匯之正確性」之記載後，應
    補充「及王偉文之人」之記載；再證據並所犯法條欄二之首
    行內應補充「被告乙○○偽造黃存明之印章一枚，並偽造上
    開個人小額貸款契約書等私文書，繼而持向遠東銀行以為行
    使，自足生損害於遠東銀行對於授信審核之正確性及黃存明
    本人；又被告偽造王偉文名義匯款之上開郵政跨行匯款申請
    書一紙，並持向告訴人甲○○以為行使，自足生損害於甲○
    ○本人、王偉文之人及郵局辦理儲匯業務之正確性。」、「
    被告利用不知情之刻印人員偽造黃存明之印章一枚，為間接
    正犯。」之記載；又關於「其偽造署名…，僅論以行使偽造
    私文書罪」之記載，應更正為「其偽造黃存明印章後，復持
    以偽造印文，係偽造撥款暨扣款委託書之私文書之部分行為
    ；被告偽造黃存明署押之行為，亦為偽造上開私文書之部分
    行為；其偽造私文書之低度行為，應為行使偽造私文書之高
    度行為所吸收，均不另論罪。」之記載；又應補充「被告先
    後偽造個人小額貸款契約書、撥款暨扣款委託書及授權書等
    私文書後，同時持以行使該等私文書，為想像競合犯，應從
    一重處斷。」、「至原起訴檢察官雖未就被告亦有在撥款暨
    扣款委託書及授權書各一紙上偽造黃存明之署押及印文，而
    偽造該等私文書，繼而持以行使之犯行部分起訴；惟此等部
    分與已起訴經論罪之犯罪事實，既具有想像競合犯之裁判上
    一罪關係，自為本院審理論究範圍，併予敘明。」、「至偽
    造之遠東銀行個人小額貸款契約書、撥款暨扣款委託書及授
    權書等私文書，因業經被告持向遠東銀行以為行使，已非被
    告所有，亦非違禁物，是不予宣告沒收；而偽造黃存明之印
    章一枚、偽造遠東銀行個人小額貸款契約書一份上之偽造「
    黃存明」署押七枚、偽造撥款暨扣款委託書一紙上之偽造「
    黃存明」署押二枚及印文一枚、偽造授權書一紙上之偽造「
    黃存明」署押二枚，分屬偽造之印章、署押及印文，應依刑
    法第二百十九條規定宣告沒收。又偽造郵政跨行匯款申請書
    一紙，因係被告傳真予告訴人收執者，已非被告所有；另偽
    造郵政跨行匯款申請書之正本則未遭扣案，亦非違禁物，為
    免日後執行之困難，是均不予宣告沒收，附此敘明。」之記
    載外，餘均與檢察官起訴書之記載相同，茲引用之。（詳如
    附件）
二、爰審酌被告乙○○之素行尚佳、又本案犯罪之動機、目的及
    手段，其所為對告訴人甲○○造成極大之傷害，且侵害黃存
    明、王偉文等人之法益，然業與被害人黃存明、甲○○達成
    和解及調解，並賠償被害人之損失且獲得被害人之原諒，又
    向告訴人詐得之金額非微，對告訴人、被害人所生危害非淺
    ，及犯罪後業於本院審理中坦承犯行，犯罪後之態度尚佳等
    一切情狀，各量處如主文所示之刑，並定其應執行之刑。末
    查，被告前未曾因故意犯罪而受有期徒刑以上刑之宣告，此
    有臺灣臺中地方法院檢察署刑案資料查註紀錄表及臺灣高等
    法院被告前案紀錄表附卷可按，被告坦承犯行，深具悔意，
    信其經此教訓，當知警惕戒慎而無再犯之虞，本院綜核被告
    業已獲告訴人甲○○及被害人黃存明之諒解，又被告年紀尚
    輕，且犯罪後業已賠償被害人而知所悔悟等各情，認其所受
    上開宣告之刑，以暫不執行為適當，爰併予宣告緩刑二年，
    以啟自新。
三、併依刑事訴訟法第二百七十三條之一第一項、第二百九十九
    條第一項前段、第三百十條之二、第四百五十四條第二項，
    刑法第三百三十九條第一項、第二百十六條、第二百十條、
    第五十五條、第二百十九條、第五十一條第五款、第七十四
    條第一項第一款，判決如主文。
中    華    民    國    98    年    10    月    30    日
                  刑事第一庭  法  官  許惠瑜
以上正本證明與原本無異。
如不服本判決，得於判決書送達之翌日起十日內，以書狀敘述理
由，向本庭提出上訴。
                              書記官  楊家印
中    華    民    國    98    年    10    月    30    日
附錄法條：
刑法第二百十條
偽造、變造私文書，足以生損害於公眾或他人者，處5年以下有
期徒刑。
刑法第二百十六條
行使第210條至第215條之文書者，依偽造、變造文書或登載不實
事項或使登載不實事項之規定處斷。
刑法第三百三十九條第一項
意圖為自己或第三人不法之所有，以詐術使人將本人或第三人之
物交付者，處5年以下有期徒刑、拘役或科或併科1千元以下罰金
。


司法院資訊處製作；財團法人民間司法改革基金會備份。
